【裁判字號】    89,易,435
【裁判日期】    890628
【裁判案由】    妨害公務
【裁判全文】
臺灣嘉義地方法院刑事判決                          八十九年度易字第四三五號
    公  訴  人  臺灣嘉義地方法院檢察署檢察官
    被      告  乙○○
右列被告因妨害公務案件，經檢察官提起公訴（八十九年度偵字第二０一二號），本
院判決如左：
    主  文
乙○○傷害人之身體，處有期徒刑參月，如易科罰金，以參佰元折算壹日。
    事  實
一、乙○○因與其妻甲○○有金錢與業務之糾紛，而於民國八十九年三月二十日上午
    九時三十分許，有至嘉義市○○路七一號「甲○○事務所」砸毀事務所內之電腦
    、掀倒踢壞辦公桌椅等物，並對甲○○口出惡言等情（傷害、毀損、強制及恐嚇
    等罪嫌已另為不起訴處分），經甲○○報警處理，乙○○為警當場逮捕後，於八
    十九年三月二十日中午十二時二十分許，在嘉義市警察局第二分局刑事組辦公室
    內，明知該組刑事偵查員丙○○正依法在執行調查其被指控之毀損、傷害等犯行
    而製作筆錄，乙○○突然起身叫囂並欲往外離去，不僅不服從偵查員丙○○之制
    止，竟基於妨害公務之犯意，出手毆打偵查員丙○○之頭部及以手抓傷丙○○右
    下顎及用腳踢傷丙○○之左足，致其丙○○受有左上眼瞼部二．五Ｘ０．八公分
    腫脹、右下顎部一．六Ｘ０．二公分及一．七Ｘ０．二公分表皮剝脫二處、左足
    跟部二０．六Ｘ０．三公分表皮剝脫，對依法執行職務之員警施強暴行為。
二、案經嘉義市警察局第二分局報請台灣嘉義地方法院檢察署檢察官偵查起訴。
    理  由
一、訊據被告乙○○否認右揭犯行，辯稱：其未妨害公務云云。惟查，右揭事實業據
    告訴人即嘉義市警察局第二分局刑事偵查員丙○○指訴綦詳，核與證人即被告之
    妻甲○○於警訊時證稱：「（問：乙○○接受警方製作筆錄時，態度如何？）態
    度很惡劣，並說他沒有罪，突然要起身逃跑，隨即被警方制止，乙○○仍然強行
    要逃走，並與警方互相拉扯，並打傷警方人員，最後被警方制服。」等語相符，
    此外並有告訴人丙○○受傷情形照片五幀、台灣嘉義地方法院檢察署檢驗法醫師
    所開具之驗傷證明書附於警卷可稽，復參以被告於偵查中亦供述：「事務所是我
    父親留下給我的，我太太卻報警來處理，我認為沒有犯罪才很激動，所以不小心
    揮手揮到警察」等語（見偵查卷第七頁、八十九年三月二十日訊問筆錄），顯見
    被告確有揮手打傷偵查員丙○○之事實；另查告訴人丙○○受傷之部位有三處之
    多，二處位於頭部，一處於左足跟部，且分佈範圍甚廣，顯非不小心揮手即能造
    成；是被告前揭所辯，顯係事後卸責之詞，不足採信，本件事證已甚明確，其犯
    行堪以認定。
二、核被告所為，係犯刑法第一百三十五條第一項對於依法執行職務之公務員施強暴
    罪及同法第二百七十七條第一項之傷害罪；被告以一行為同時觸犯上開二罪名，
    為想像競合犯，應依刑法第五十五條之規定以一罪論，並從一重之傷害罪處斷；
    爰審酌被告之品行、犯罪之動機、目的、手段、所生危害尚非嚴重、犯罪後否認
    犯行態度不佳等一切情狀，量處如主文所示之刑，並諭知易科罰金之折算標準，
    以資懲儆；另被告雖於本院審理時請求勘驗現場及錄影帶，惟本件事證已甚明確
    ，本院無勘驗現場及錄影帶之必要，附此敘明。
據上論斷，應依刑事訴訟法第二百九十九條第一項前段、刑法第一百三十五條第一項
、第二百七十七條第一項、第五十五條、第四十一條、罰金罰鍰鍰高標準條例第一條
前段、第二條，判決如主文。
本案經檢察官游悅晨到庭執行職務
中      華      民      國    八十九    年      六    月      二十八    日
                                      臺灣嘉義地方法院刑事第三庭
                                          法  官  陳  杰  正
右正本證明與原本無異。
如不服本判決，應於判決送達後十日內向本院提出上訴狀( 應附繕本 )。
中      華      民      國    八十九    年      六    月      三十    日
                                          書記官  李  彩  娥
附錄法條：
刑法第一百三十五條：
對於公務員依法執行職務時，施強暴脅迫者，處三年以下有期徒刑、拘役或三百元以
下罰金。
意圖使公務員執行一定之職務或妨害其依法執行一定之職務或使公務員辭職而施強暴
脅迫者亦同。
犯前二項之罪，因而致公務員於死者，處無期徒刑或七年以上有期徒刑；致重傷者，
處三年以上、十年以下有期徒刑。
刑法第二百七十七條：
傷害人之身體或健康者，處三年以下有期徒刑，拘役或一千元以下罰金。
犯前項之罪，因而致人於死者，處無期徒或七年以上有期徒刑，致重傷者，處三年以
上、十年以下有期徒刑。


司法院資訊處製作；財團法人民間司法改革基金會備份。
